【裁判字號】    97,訴,621
【裁判日期】    970923
【裁判案由】    違反毒品危害防制條例
【裁判全文】
臺灣嘉義地方法院刑事判決               97年度訴字第621號
公  訴  人  臺灣嘉義地方法院檢察署檢察官
被      告  甲○○
上列被告因違反毒品危害防制條例案件，經檢察官提起公訴（九
十七年度毒偵字第一０六四號），被告於準備程序中就被訴事實
為有罪之陳述，經本院合議庭裁定由受命法官改依簡式程序審理
，判決如下：
    主  文
甲○○施用第二級毒品，累犯，處有期徒刑伍月；又施用第一級
毒品，累犯，處有期徒刑拾月，扣案注射針筒陸拾肆支均沒收。
應執行有期徒刑壹年壹月，扣案注射針筒陸拾肆支均沒收。
    犯罪事實
一、甲○○前因施用毒品案件，經本院以九十一年度毒聲字第二
    九五號裁定令入戒治處所強制戒治，於民國九十二年一月三
    十日停止戒治付保護管束出所，至九十二年七月四日保護管
    束期滿未經撤銷，視為強制戒治執行完畢。又因施用毒品案
    件，經臺灣高等法院臺南分院以九十一年度上訴字第一０一
    三號判決判處有期徒刑一年四月確定（下稱第一案），及經
    本院以九十一年度訴字第二四七號判決判處有期徒刑六月確
    定（下稱第二案）；又因恐嚇取財、贓物等案件，經本院以
    九十一年度易字第四四八號判決判處有期徒刑七月、六月確
    定（下稱第三案、第四案）。上揭第一案至第四案各罪原定
    應執行刑有期徒刑二年十月，甲○○並於九十二年間入監執
    行，於九十四年間假釋出監，嗣因甲○○前於八十六年間另
    犯恐嚇案件，經臺灣台中地方法院以八十六年度易字第九三
    三號判決判處有期徒刑七月（下稱第五案），於九十五年一
    月二十三日確定，上揭第一案至第五案各罪另經臺灣台中地
    方法院以九十五年度聲字第二四五九號裁定應執行有期徒刑
    三年三月確定。甲○○另於九十五年間因竊盜、施用毒品案
    件，經本院以九十五年度易字第三０一號判決判處有期徒刑
    八月確定（下稱第六案）、以九十五年度訴字第四八八號判
    決判處有期徒刑一年五月確定（下稱第七案），上揭第六案
    、第七案二罪經減刑後定應執行有期徒刑一年確定，並接續
    於前述第一案至第五案剩餘刑期後執行，上揭各罪於九十六
    年九月一日執行完畢出監。詎甲○○仍不知悔改，於強制戒
    治執行完畢釋放後，再基於施用第二級毒品甲基安非他命之
    犯意，於九十七年七月十一日某時，在嘉義縣中埔鄉三層村
    大忠橋旁之工寮內，以將甲基安非他命置於玻璃球內點火燒
    烤後吸食煙霧之方式，施用第二級毒品甲基安非他命一次；
    另基於施用第一級毒品海洛因之犯意，於九十七年七月十二
    日上午十一時許，在上揭工寮內，以注射針筒內放置第一級
    毒品海洛因加水稀釋後注射之方式，施用第一級毒品海洛因
    一次。嗣於九十七年七月十二日下午五時三十分許，為警在
    上揭工寮查獲，並扣得甲○○用以施打及預備施打海洛因所
    用之注射針筒六十四支，且徵得其同意採尿送驗後，結果呈
    第一級毒品海洛因之代謝物嗎啡與第二級毒品甲基安非他命
    陽性反應，而知悉上情。
二、案經嘉義縣警察局中埔分局報告臺灣嘉義地方法院檢察署檢
    察官偵查起訴。
    理  由
一、本件係經被告甲○○於準備程序當庭表示認罪，而經本院裁
    定以簡式審判程序加以審理，則依據刑事訴訟法第二百七十
    三條之二、同法第一百五十九條第二項之規定，不適用傳聞
    法則有關限制證據能力之相關規定，合先敘明。
二、訊據被告甲○○對於上開犯罪事實均坦承不諱，佐以被告於
    九十七年七月十二日晚間八時十五分許，經警得其同意採尿
    送驗，其結果呈嗎啡陽性（按施用海洛因後，經人體之水解
    代謝作用，會呈嗎啡陽性反應）及安非他命類陽性反應等情
    ，有正修科技大學超微量研究科技中心檢驗報告（檢體編號
    為：中Ｃ54號）、代號與真實姓名對照表、搜索扣押筆錄、
    扣押物品目錄表、扣押物品收據各一份在卷可佐，復有被告
    用以施打及預備施打海洛因所用之注射針筒六十四支扣案可
    資佐證，是上開補強證據，已足資擔保被告前述自白之真實
    性，核與事實相合，可信為真實。再毒品危害防制條例第二
    十條就施用毒品者，祇於「初犯」及「五年後再犯」二種情
    形，有其追訴條件之限制，即須於初犯經觀察、勒戒或強制
    戒治釋放後，五年內均無施用毒品之行為，始能認其前所實
    施之觀察、勒戒或強制戒治已足遮斷毒癮，而得於五年後再
    犯時，再予適用初犯之規定，重行觀察、勒戒等程序。倘五
    年內已經再犯，被依法追訴處罰，縱其第三次（或第三次以
    上）施用毒品之時間在初犯釋放五年以後，即與「五年後再
    犯」之情形有別，且因已於「五年內再犯」，顯見其再犯率
    甚高，原實施觀察、勒戒或強制戒治，已無法收其實效，而
    無五年戒斷期之存在，自無再經觀察、勒戒及強制戒治之必
    要，應得逕行追訴處罰。查被告前因施用毒品案件，經本院
    以九十一年度毒聲字第二九五號裁定強制戒治，於九十二年
    一月三十日停止戒治付保護管束出所，至九十二年七月四日
    保護管束期滿未經撤銷，視為強制戒治執行完畢，復於九十
    五年間因連續施用毒品案件，經本院以九十五年度訴字第四
    八八號判決判處有期徒刑一年五月確定，另於九十六年間因
    施用毒品，又經本院以九十七年度訴字第八七號判決判處應
    執行有期徒刑十月確定，此有判決書、臺灣高等法院被告前
    案紀錄表、嘉義地方法院檢察署刑案資料查註紀錄表各一份
    附卷為佐，其於強制戒治執行完畢釋放後五年內，已數次因
    再犯施用毒品案件，為法院追訴處罰，被告又再度因施用毒
    品而被查獲，雖本次係於其前受強制戒治執行完畢五年後再
    犯，仍得依毒品危害防制條例第二十三條第二項之規定，予
    以論科。是本件事證明確，被告上揭施用第一級、第二級毒
    品犯行，洵堪認定，應依法論科。
三、查海洛因、甲基安非他命分別為毒品危害防制條例所定之第
    一級、第二級毒品。故核被告所為，均係犯毒品危害防制條
    例第十條第一項之施用第一級毒品罪及同條例第十條第二項
    之施用第二級毒品罪；其施用前持有海洛因、甲基安非他命
    之低度行為，為施用之高度行為所吸收，均不另論罪。又所
    犯上開施用第一級毒品、施用第二級毒品二罪，犯意各別，
    行為互殊，應分論併罰。再被告有如前述犯罪事實欄所載前
    案犯罪科刑，並於九十六年九月一日執行完畢之情形，有臺
    灣高等法院被告前案紀錄表、嘉義地方法院檢察署刑案資料
    查註紀錄表各一份在卷可查，其於受徒刑之執行完畢，五年
    以內故意再犯本件有期徒刑以上之罪，均屬累犯，應依刑法
    第四十七條第一項規定，分別加重其刑。爰審酌被告國中畢
    業之智識程度，前曾因施用毒品經強制戒治程序，竟未思悔
    改，顯然缺乏禁絕毒害決心，以及施用毒品犯行係屬戕害自
    身健康之行為，尚未危害他人，且被告於本院審理中坦承犯
    行，態度尚稱良好等一切情狀，分別量處如主文所示之刑，
    並定其應執行之刑，以資懲儆。
四、扣案注射針筒六十四支，為被告所有，供被告施打海洛因及
    預備用以施打海洛因所用之物，業據被告供陳在卷，應依刑
    法第三十八條第一項第二款規定，宣告沒收。
據上論斷，應依刑事訴訟法第二百七十三條之一第一項、第二百
九十九條第一項前段，毒品危害防制條例第十條第一項、第二項
，刑法第十一條、第四十七條第一項、第五十一條第五款、第三
十八條第一項第二款，判決如主文。
本案經檢察官廖俊豪到庭執行職務。
中    華    民    國    97    年    9     月    23    日
                  刑事第一庭    法  官  黃琴媛
上列正本證明與原本無異。
如不服本判決，應於判決送達後十日內向本院提出上訴狀，上訴
書狀依法應敘述具體理由，如未敘述具體理由者，應於上訴期間
屆滿後二十日內補提理由書於本院（均應附繕本）。
中    華    民    國    97    年    9     月    23    日
                                書記官  李彩娥
毒品危害防制條例第10條
施用第一級毒品者，處 6 月以上 5 年以下有期徒刑。
施用第二級毒品者，處 3 年以下有期徒刑。


司法院資訊處製作；財團法人民間司法改革基金會備份。
